*Circuito RC
*Voltage
V1 1 0 10
R1 1 2 1k
C1 2 0 100u

*Analisis transitorio (paso pres) (tiempo final) (tiempo inicial) (paso calc) (UIC)
*Usamos UIC cuando tenemos condiciones iniciales especifícas en los condensadores e inductancias y queremos usarlas.
.tran 0 2 0 0.5 uic
.end


